【裁判字號】    98,易,80
【裁判日期】    980331
【裁判案由】    詐欺
【裁判全文】
臺灣宜蘭地方法院刑事判決                98年度易字第80號
公  訴  人  臺灣宜蘭地方法院檢察署檢察官
被      告  甲○○
上列被告因詐欺案件，經檢察官提起公訴（97年度偵字第4356號
、98年度偵字第285、286號），嗣於本院準備程序進行中，被告
先就被訴事實為有罪之陳述，經裁定進行簡式審判程序，本院判
決如下：
    主  文
甲○○犯幫助詐欺取財罪，處有期徒刑肆月，如易科罰金，以新
臺幣壹仟元折算壹日。
    犯罪事實及理由
一、犯罪事實：
    甲○○前曾因將自己之銀行帳戶供給他人使用之幫助詐欺犯
    行，經臺灣臺中地方法院以95年度簡字第399號簡易判決判
    處拘役五十日，如易科罰金，以銀元三百元即新臺幣九百元
    折算一日，緩刑二年確定。詎甲○○明知於犯罪集團專門收
    集人頭帳戶用以犯罪之社會現象層出不窮之際，其能預見將
    金融帳戶提供他人使用，將幫助犯罪集團作為犯罪取財之人
    頭帳戶，竟仍不違背其本意，基於幫助他人詐欺取財之不確
    定故意，於民國97年4月中旬某日，將其所開立之永豐商業
    銀行羅東分行帳號00000000000000號帳戶之存摺影本、金融
    卡及密碼，交付予綽號「王姊」之真名姓名不詳之人，任由
    「王姊」所屬或其轉手之犯罪集團作為犯罪取財收受款項之
    工具。嗣該「王姊」所屬或其轉手之犯罪集團成員，即基於
    意圖為自己不法所有之詐欺取財犯意，先後為下列詐欺取財
    犯行：
（一）於97年4月26日撥打電話給乙○○，並對乙○○詐稱「妳
      先前於東森購物買東西單據簽錯了，變成分期付款，妳要
      到提款機做取消動作」等語，致乙○○陷於錯誤，而依該
      犯罪集團成員之指示，於同日晚間11時8分許，在永豐商
      業銀行台北縣樹林分行操作自動櫃員機而匯款新臺幣二萬
      五千元至甲○○前述之帳戶內，上開匯入之款項旋即遭犯
      罪集團成員提領一空。
（二）於97年4月26日撥打電話給李金桂，並對李金桂詐稱「妳
      先前於東森購物買東西單據簽錯了，變成分期付款，會有
      匯豐銀行的人跟你聯繫，妳要到提款機配合操作處理。」
      等語，致李金桂陷於錯誤，而依該犯罪集團成員之指示，
      於同日晚間10時46分、10時48分許，在高雄縣內某處操作
      永豐銀行自動櫃員機而先後匯款新臺幣九萬九千元、一千
      元至甲○○前述之帳戶內，上開匯入之款項旋即遭犯罪集
      團成員提領一空。
    甲○○即以此方式幫助「王姊」所屬或其轉手之犯罪集團成
    員以詐術取得他人之財物。嗣經乙○○、李金桂發現有異而
    並報警處理後，方為警循線查悉上情。
（三）案經臺北縣政府警察局新莊分局報請臺灣板橋地方法院檢
      察署檢察官、桃園縣政府警察局移請臺灣桃園地方法院檢
      察署檢察官呈請臺灣高等法院檢察署令轉臺灣宜蘭地方法
      院檢察署檢察官偵查起訴，嗣於本院準備程序進行中，被
      告先就被訴事實為有罪之陳述，經裁定進行簡式審判程序
      。
二、證據：
（一）被告甲○○於本院審理時之自白。
（二）證人乙○○於警詢及檢察官偵訊時之證詞。
（三）證人李金桂於警詢及檢察官偵訊時之證詞。
（四）自動櫃員機交易明細表（乙○○）一件。
（五）反詐騙案件記錄表、受理詐騙帳戶通報警示簡便格式表、
      受理各類案件記錄表、報案三聯單各一件（乙○○）。
（六）甲○○所開立之永豐商業銀行羅東分行帳號000000000000
      00號帳戶開戶資料及交易明細表一件。
（七）反詐騙諮詢專線記錄表、受理詐騙帳戶通報警示簡便格式
      表、受理各類案件記錄表、報案三聯單各一件（李金桂）
      。
（八）自動櫃員機交易明細表（李金桂）二件。
（九）臺灣臺中地方法院檢察署95年度偵字第21641號起訴書、
      臺灣臺中地方法院95年度簡字第399號簡易判決書、臺灣
      高等法院被告前案紀錄表各一件。
三、應適用之法條：
（一）刑事訴訟法第273條之1第1項，第299條第1項前段、第310
      條之2、第454條。
（二）刑法第30條第1項、第339條第1項、第55條、第30條第2項
      ，刑法施行法第1條之1。
四、本判決係依刑事訴訟法第310條之2、第454條製作，依法得
    僅記載當事人欄、主文、犯罪事實、證據名稱以及應適用之
    法條，其中犯罪事實、證據及應適用之法條，並得逕行引用
    檢察官起訴書所載。
五、如不服本件判決，得自收受送達之日起10日內，向本院提起
    上訴。
本案經檢察官劉憲英到庭執行職務。
中    華    民    國    98    年    3    月    31     日
                  刑事第三庭法  官  劉家祥
以上正本證明與原本無異。
如不服本判決應於收受送達後十日內向本院提出上訴書狀，並應
敘述具體理由；其未敘述上述理由者，應於上訴期間屆滿後二十
日內向本院補提理由書(均須按他造當事人之人數附繕本)「切勿
逕送上級法院」。
                            書記官  劉謹翊
中    華    民    國   098    年    3     月    31    日
附錄本案論罪科刑法條：
中華民國刑法第30條（幫助犯及其處罰）
幫助他人實行犯罪行為者，為幫助犯。雖他人不知幫助之情者，
亦同。
幫助犯之處罰，得按正犯之刑減輕之。
中華民國刑法第339條第1項（普通詐欺罪）
意圖為自己或第三人不法之所有，以詐術使人將本人或第三人之
物交付者，處5年以下有期徒刑、拘役或科或併科1千元以下罰金
。
中華民國刑法施行法第1條之1
中華民國九十四年一月七日刑法修正施行後，刑法分則編所定罰
金之貨幣單位為新臺幣。
九十四年一月七日刑法修正時，刑法分則編未修正之條文定有罰
金者，自九十四年一月七日刑法修正施行後，就其所定數額提高
為三十倍。但七十二年六月二十六日至九十四年一月七日新增或
修正之條文，就其所定數額提高為三倍。


司法院資訊處製作；財團法人民間司法改革基金會備份。
